sl-SI: Lastnosti električnega grelnika vode: 360-stopinjsko vrtljivo podnožje; Samodejni izklop; Zaščita pred vretjem na suho; Hladna na dotik zunanjost; Functionsohranjanja toplote; Pokrov z zapiranjem; Odstranljiv filter; Prikaz temperature; Indikator nivoja vode; Druga
it: Caratteristiche del bollitore elettrico: Base girevole a 360 gradi; Spegnimento automatico; Protezione contro l'ebollizione a secco; Esterno a temperatura controllata; Funzioni di mantenimento in caldo; Coperchio con blocco; Filtro rimovibile; Display temperatura; Indicatore del livello dell'acqua; Altro
tr: Elektrikli su ısıtıcısı özellikleri: 360 derece dönebilen taban; Otomatik kapanma; Susuz kaynama koruması; Soğuk kalan dış yüzey; Sıcak tutma fonksiyonu; Emniyet kilitli kapak; Çıkarılabilir filtre; Sıcaklık göstergesi; Su seviyesi göstergesi; Diğer
el: Χαρακτηριστικά ηλεκτρικού βραστήρα: Περιστρεφόμενη βάση 360 μοιρών; Αυτόματη διακοπή; Προστασία από βρασμό χωρίς νερό; Δροσερή εξωτερική επιφάνεια; Λειτουργία διατήρησης θερμότητας; Καπάκι που κλειδώνει; Αφαιρούμενο φίλτρο; Οθόνη θερμοκρασίας; Δείκτης στάθμης νερού; Άλλο
lt-LT: Elektrinio virdulio savybės: 360 laipsnių pasukamas pagrindas; Automatinis išsijungimas; Apsauga nuo išgaravimo; Vėsi liesti išorė; Šilumos palaikymo funkcija; Užrakinamas dangtis; Nuimamas filtras; Temperatūros ekranas; Vandens lygio indikatorius; Kita
sv: Specifikationer för vattenkokare: 360-graders vridbar bas; Automatisk avstängning; Skydd mot torrkokning; Sval yta; Varmhållningsfunktion; Låsbart lock; Avtagbart filter; Temperaturdisplay; Vattennivåindikator; Övrigt
da: Elkedels funktioner: 360-graders drejelig base; Automatisk slukning; Beskyttelse mod tørkogning; Kølig overflade; Funktion til at holde varm; Låsbart låg; Aftageligt filter; Temperaturvisning; Vandstandsindikator; Andet
ja: 電気ケトルの機能: 360度回転ベース; オートシャットオフ; 空焚き防止; 外部接触冷感; 保温機能; ロック式ふた; 取り外し可能フィルター; 温度ディスプレイ; 水位計; その他
pt-BR: Características da chaleira elétrica: Base giratória de 360 graus; Desligamento automático; Proteção contra fervura a seco; Exterior frio ao toque; Função manter aquecido; Tampa de travamento; Filtro removível; Visor de temperatura; Indicador de nível de água; Outro
th: คุณสมบัติของกาต้มน้ำไฟฟ้า: ฐานหมุนได้ 360 องศา; ปิดอัตโนมัติ; ป้องกันน้ำเดือดจนแห้ง; ภายนอกสัมผัสเย็น; ฟังก์ชันรักษาความอบอุ่น; ฝาปิดแบบล็อกได้; ตัวกรองแบบถอดได้; หน้าจอแสดงอุณหภูมิ; อุปกรณ์วัดระดับน้ำ; อื่นๆ
zh-TW: 快煮壺功能: 360 度萬向底座; 自動關機; 防乾燒保護; 外部隔熱; 保溫功能; 可鎖壺蓋; 可拆式濾芯; 溫度顯示器; 水位指示燈; 其他
sk-SK: Funkcie elektrickej rýchlovarnej kanvice: Základňa Otočná o 360 stupňov; Automatické vypnutie; Ochrana proti vyvareniu nasucho; Exteriér s funkciou Cool-touch; Funkcia udržiavania teploty; Uzamykateľné veko; Odnímateľný filter; Teplotný displej; Ukazovateľ hladiny vody; Iné
pt-PT: Características da chaleira elétrica: Base giratória a 360 graus; Desligamento automático; Proteção contra fervura a seco; Exterior frio ao toque; Função de manter quente; Tampa com fecho; Filtro amovível; Visor de temperatura; Indicador do nível de água; Outro
en: Electric kettle features: 360-degree swivel base; Auto shut-off; Boil-dry protection; Cool-touch exterior; Keep-warm function; Locking lid; Removable filter; Temperature display; Water level indicator; Other
nb: Vannkokerfunksjoner: 360-graders svingbar base; Automatisk avslåing; Beskyttelse mot tørrkoking; Kjølig utvendig; Hold varm-funksjon; Låselokk; Avtakbart filter; Temperaturvisning; Vannstandsindikator; Annet
nl: Kenmerken waterkoker: 360 graden draaibare voet; Automatisch uitschakelen; Droogkookbeveiliging; Hittebestendige buitenkant; Warmhoudfunctie; Vergrendelbaar deksel; Verwijderbaar filter; Temperaturedisplay; Waterpeilindicator; Overig
de: Wasserkocherfunktionen: 360-Grad-Drehfuß; Automatische Abschaltung; Trockenkochschutz; Kühl bleibendes Gehäuse; Warmhaltefunktion; Verschließbarer Deckel; Herausnehmbarer Filter; Temperaturanzeige; Wasserstandsanzeiger; Sonstiges
pl: Charakterystyka czajnika elektrycznego: Obrotowa podstawa 360°; Automatyczne wyłączanie; Zabezpieczenie przed gotowaniem na sucho; Chłodna obudowa; Funkcja podtrzymywania ciepła; Blokada pokrywy; Wyjmowany filtr; Wyświetlacz temperatury; Wskaźnik poziomu wody; Pozostałe
ko: 전기 주전자 특징: 360도 회전 받침대; 자동 꺼짐; 과열 및 건조 방지; 쿨터치 외관; 보온 기능; 잠금식 뚜껑; 탈착식 필터; 온도 표시; 수위 표시기; 기타
ru: Характеристики электрического чайника: Основание с поворотом на 360 градусов; Автоматическое отключение; Защита от выкипания; Ненагревающийся корпус; Функция поддержания тепла; Блокировка крышки; Съемный фильтр; Дисплей с отображением температуры; Индикатор уровня воды; Другое
es: Características del hervidor eléctrico: Base giratoria de 360 grados; Apagado automático; Protección contra ebullición en seco; Tacto exterior frío; Función de mantenimiento del calor; Tapa de bloqueo; Filtro extraíble; Indicador de temperatura; Indicador del nivel de agua; Otros
hr-HR: Značajke elektičnog kuhala: Okretna baza od 360 stupnjeva; Automatsko isključivanje; Zaštita od kuhanja bez vode; Vanjski dio hladan na dodir; Funkcija održavanja topline; Poklopac na zaključavanje; Uklonjivi filtar; Prikaz temperature; Pokazatelj razine vode; Ostalo
fi: Sähköisen vedenkeittimen ominaisuudet: 360 astetta kääntyvä jalusta; Automaattinen sammutus; Kuivakiehumissuoja; Viileä ulkopinta; Lämpimänä pito; Lukittuva kansi; Irrotettava suodatin; Lämpötilan näyttö; Vedentason ilmaisin; Muu
zh-CN: 电水壶特点: 360 度旋转底座; 自动关机; 防干烧保护; 防烫外壳; 保温功能; 锁盖; 可拆卸滤网; 温度显示; 水位指示器; 其他
bg-BG: Характеристики на електрическата кана: С 360-градусова въртяща се основа; Автоматично изключване; Защита от преваряване без вода; Хладно на допир външно покритие; Функция за поддържане на топлината; Заключващ се капак; Премахващ се филтър; Показване на температурата; Индикатор за нивото на водата; Друго
cs: Vlastnosti rychlovarné konvice: Podstavec otočný o 360 stupňů; Automatické vypnutí; Ochrana proti varu naprázdno; Povrch bezpečný na dotek; Funkce udržování teploty; Uzamykatelné víko; Vyjímatelný filtr; Zobrazení teploty; Ukazatel hladiny vody; Jiné
ro-RO: Caracteristici ale fierbătorului electric: Bază rotativă la 360 de grade; Oprire automată; Protecție la fierbere fără apă; Exterior rece la atingere; Funcție de menținere la cald; Capac cu blocare; Filtru detașabil; Afișaj temperatură; Indicator al nivelului apei; Altele
vi: Đặc điểm của ấm đun nước điện: Đế xoay 360 độ; Tự động tắt; Bảo vệ chống cạn nước; Bề mặt ngoài mát khi chạm vào; Chức năng giữ ấm; Nắp có khóa; Bộ lọc có thể tháo rời; Hiển thị nhiệt độ; Thang hiển thị mực nước; Khác
fr: Caractéristiques de la bouilloire électrique: Base pivotante à 360°; Arrêt automatique; Protection contre la marche à sec; Paroi extérieure froide; Fonction maintien au chaud; Couvercle verrouillable; Filtre amovible; Affichage de la température; Indicateur de niveau d’eau; Autre
hu: Elektromos vízforraló jellemzői: 360 fokban forgatható talp; Automatikus kikapcsolás; Szárazforralás elleni védelem; Nem felmelegedő külső felület; Melegentartó funkció; Zárható fedél; Kivehető szűrő; Hőmérséklet-kijelző; Vízszintjelző; Egyéb